# 股改个税

提问人：arxiaojun 时间：2011-09-15 16:01:15
在视野另一个论坛里看到国税总局在网站上对一个问题的回复。链接地址为http://www.chinatax.gov.cn/n8136 ... 37351/10388066.html 其内容为： 股改后如何缴纳个人所得税？ 【发布日期】： 2010 年 11 月 30 日字体：【大】【中】【小】
问题内容： 　　有限责任公司整体变更为股份有限公司时，盈余公积和未分配利润转增股本和资本公积，个人股东如何缴纳个人所得税？ 　　回复意见： 　　您好： 　　您在我们网站上提交的纳税咨询问题收悉，现针对您所提供的信息简要回复如下：
根据《国家税务总局关于盈余公积金转增注册资本征收个人所得税问题的批复》（国税函[1998]333号）规定：“青岛路邦石油化工有限公司将从税后利润中提取的法定公积金和任意公积金转增注册资本，实际上是该公司将盈余公积金向股东分配了股息、红利，股东再以分得的股息、红利增加注册资本。因此，依据《国家税务总局关于股份制企业转增股本和派发红股征免个人所得税的通知》
（国税发[1997]198号）精神，对属于个人股东分得并再投入公司（转增注册资本）的部分应按照“利息、股息、红利所得”项目征收个人所得税，税款由股份有限公司在有关部门批准增资、公司股东会议通过后代扣代缴。” 　　因此，盈余公积和未分配利润转增股本应当按“利息、股息、红利所得”项目计征个人所得税，转增资本公积不计征个人所得税。 　　上述回复仅供参考。有关具体办理程序方面的事宜请直接向您的主管或所在地税务机关咨询。 　　欢迎您再次提问。 国家税务总局 2010/11/30【打印】　【关闭】
问题： 从税法原理来理解，此回复好像有问题。但既然有此说法，是否可争取一下？如能取得主管税务机关同意（批复），是否真的就可以把留存收益转增资本公积，从而暂不交个税，待到日后这部分资本公积再转增股本时交？ 但查阅资本公积形成的八种渠道，未见留存收益转资本公积的方式。是否存在没有计量依据之嫌呢？是否还有其他办法？

回答人：chenyiwei
这个问题在实务中各地的处理不一，应当依据公司所在地实际执行的规定为准。 税总网站上的答复并非规范性文件，也是仅供参考的。并且新所得税法和新的流转税条例生效以来，税总对税政问题的解释权受到了较以往更多的限制，因此即使是税总网站上的答疑，也仅仅起到参考作用，并不具有强制执行的效力。

回答人：chenyiwei
回复 arxiaojun 的帖子
按照变更为股份有限公司时“按经审计的帐面净资产整体折股”的要求，原先有限责任公司在基准日的经审计净资产应当全部折合为变更后股份有限公司的股本和“资本公积——股本溢价”，除了专项储备等不可用于折股的净资产项目以外。